臺灣板橋地方法院刑事判決　　　　　　　 93年度訴字第302號
公　訴　人　臺灣板橋地方法院檢察署檢察官
被　　　告　乙○○
　　　　　　己○○
　　　　　　甲○○
　　　　　　庚○○
上四人共同　劉陽明律師
選任辯護人　陳璧秋律師
上列被告因違反著作權法等案件，經檢察官提起公訴（92年度偵
字第4409號、第10089 號）本院判決如下：
    主  文
乙○○共同以明知為侵害著作權之物，意圖營利而交付之方法侵
害他人之著作權為常業，累犯，處有期徒刑壹年陸月。扣案如附
表一所示擅自重製之影音光碟片、附表二所示擅自重製之音樂光
碟片、附表三所示之猥褻影音光碟片及目錄單柒拾捌張，均沒收
。
己○○共同以明知為侵害著作權之物，意圖營利而交付之方法侵
害他人之著作權為常業，累犯，處有期徒刑壹年貳月。扣案如附
表一所示擅自重製之影音光碟片、附表二所示擅自重製之音樂光
碟片、附表三所示之猥褻影音光碟片及目錄單柒拾捌張，均沒收
。
甲○○共同以明知為侵害著作權之物，意圖營利而交付之方法侵
害他人之著作權為常業，處有期徒刑壹年。緩刑貳年。扣案如附
表一所示擅自重製之影音光碟片、附表二所示擅自重製之音樂光
碟片、附表三所示之猥褻影音光碟片及目錄單柒拾捌張，均沒收
。
庚○○共同以明知為侵害著作權之物，意圖營利而交付之方法侵
害他人之著作權為常業，處有期徒刑壹年。緩刑貳年。扣案如附
表一所示擅自重製之影音光碟片、附表二所示擅自重製之音樂光
碟片、附表三所示之猥褻影音光碟片及目錄單柒拾捌張，均沒收
。
    事  實
一、乙○○曾因違反著作權法案件，經本院以90年度重簡字第
    129 號判處有期徒刑3 月，如易科罰金以300 元折算1 日，
    於民國90年4 月16日確定，於同年5 月18日准予易科罰金執
    行完畢；己○○曾因賭博案件，經臺灣高等法院以86年度上
    訴字第1420號判處有期徒刑6 月，如易科罰金以300 元折算
    1 日，於87年1 月15日准予易科罰金執行完畢，均猶不知警
    惕。其等均明知年籍姓名不詳綽號「蔡頭」之成年男子所販
    賣如附表一所示影音光碟片（VCD）內 「冰狗任務」等影片
    ，分別為如附表一所示美商迪士尼企業股份有限公司、美商
    時代華納娛樂公司、美商廿世紀福斯影片股份有限公司、美
    商美國環球影片股份有限公司、美商哥倫比亞影片股份有限
    公司、美商新線製作股份有限公司、美商米高梅影片股份有
    限公司、美商聯美股份有限公司、美商派拉蒙股份有限公司
    等外國人之視聽著作，依著作權法第4 條但書及「北美事務
    協調會與美國在台協會著作權保護協定」第1 條第3 項之規
    定享有著作權，或昇龍國際股份有限公司等我國公司享有著
    作權之視聽著作，而如附表一所示之影音光碟片，皆係不詳
    姓名之人未經著作權人同意而擅自重製，侵害附表一所示著
    作權人著作權之擅自重製物，不得意圖營利而交付；年籍姓
    名不詳綽號「蔡頭」之成年男子所販賣如附表二所示音樂光
    碟片（CD）內之「愛錯」等歌曲，分別為滾石國際音樂股份
    有限公司、華納國際音樂股份有限公司、上華國際企業股份
    有限公司、福茂唱片音樂股份有限公司、科藝百代股份有限
    公司、新力哥倫比亞音樂股份有限公司、博德曼股份有限公
    司、環球國際唱片股份有限公司、豐華唱片股份有限公司、
    艾迴股份有限公司、華研國際音樂股份有限公司、阿爾發音
    樂股份有限公司所錄製發行，而享有著作權之錄音著作，而
    如附表二所示之音樂光碟片，皆係不詳姓名之人未經著作權
    人同意而擅自重製，侵害附表二所示著作權人著作權之擅自
    重製物，不得意圖營利而交付；年籍姓名不詳綽號「蔡頭」
    之成年男子所販賣如附表三所示「春風淫水系列」等影音光
    碟，內容均包括男女交媾及裸露性器官等猥褻畫面，不得販
    賣，竟共同基於明知為侵害著作權之物，意圖營利而交付之
    方法侵害他人之著作權，並以之為常業，及販賣猥褻光碟片
    之概括犯意聯絡，自91年12月間某日起，由己○○出面承租
    臺北縣三重市○○○路514 號2 樓房屋為倉庫，由乙○○以
    每片音樂光碟新臺幣（下同）22元、影音光碟25元、猥褻影
    音光碟18元之代價向前開年籍姓名不詳自稱「蔡頭」之成年
    男子販入，由乙○○以親自送貨到府並收領貨款、寄交民間
    快遞運送或至夜市擺攤販售等方式，以每片音樂光碟50元、
    影音光碟70元、猥褻影音光碟60元不等之價格販賣予不特定
    之人。己○○則負責會計、收帳、接電話等工作。乙○○並
    於92年農曆過年後以月薪30,000元之代價雇用甲○○，及於
    92 年2月19日起以日薪500 元至1,000 元不等之薪水雇用庚○○等人，前開2 人自受僱時起，亦與乙○○、己○○共同
    基於前開犯意聯絡，由甲○○及庚○○在上址負責包裝、發
    貨及倉庫之管理等工作，以此方式，侵害如附表一、附表二
    所示著作權人之著作權，藉此牟利並恃此為生，以之為常業
    。嗣於92年2 月21日晚間9 時許，為警持搜索票在上址搜索
    當場查獲，並扣得如附表一所示擅自重製之影音光碟片
    37,027 片 （起訴書誤載為36,521片）、如附表二所示擅自
    重製之音樂光碟片27,087片、如附表三所示猥褻影音光碟片
    317 片及目錄單78張等物。
二、案經美商迪士尼企業股份有限公司、美商時代華納娛樂公司
    、美商廿世紀福斯影片股份有限公司、美商美國環球影片股
    份有限公司、美商哥倫比亞影片股份有限公司、美商新線製
    作股份有限公司、美商米高梅影片股份有限公司、美商聯美
    股份有限公司、美商派拉蒙股份有限公司、昇龍國際股份有
    限公司、滾石國際音樂股份有限公司、華納國際音樂股份有
    限公司、上華國際企業股份有限公司、福茂唱片音樂股份有
    限公司、科藝百代股份有限公司、新力哥倫比亞音樂股份有
    限公司、博德曼股份有限公司、環球國際唱片股份有限公司
    、豐華唱片股份有限公司、艾迴股份有限公司、華研國際音
    樂股份有限公司、阿爾發音樂股份有限公司告訴臺北縣政府
    警察局三重分局報告臺灣板橋地方法院檢察署檢察官偵查起
    訴。
    理      由
一、上揭事實，業據被告乙○○、甲○○與庚○○於警詢、檢察
    官偵訊及本院審理中均坦承不諱，其等供述並互核相符，而
    附表一編號1 至99及編號100 至105 分別屬擅自重製之影音
    光碟片，如附表二編號1 至12係屬擅自重製之音樂光碟片，
    亦分別據丙○○即中華民國財團法人電影及錄影著作保護基
    金會稽查專員、丁○○即昇龍國際股份有限公司法務副理、
    辛○○即財團法人國際唱片業交流基金會職員於警詢中指述
    明確，此外並有財團法人電影及錄影著作保護基金會鑑識報
    告乙紙、著作權證明文件99紙、昇龍公司經濟部公司執照、
    臺北縣政府營利事業登記證、行政院新聞局錄影節目審查合
    格證明書7 紙（以上均為影本）、色情光碟翻拍照片6 幀、
    查獲現場照片49幀在卷可稽。且有被告乙○○所有如附表一
    所示擅自重製之影音光碟片、如附表二所示擅自重製之音樂
    光碟片、如附表三所示猥褻影音光碟片及目錄單78張扣案可
    證。而訊據被告己○○固不否認其知悉其夫即被告乙○○從
    事販賣擅自重製光碟片之行為，且被告乙○○有時會請其送
    便當至臺北縣三重市○○○路514 號2 樓之事實，惟矢口否
    認有何明知為侵害著作權之物，意圖營利而交付之方法侵害
    他人之著作權，並以之為常業，及販賣猥褻光碟片犯行。辯
    稱：其並沒有在現場工作，亦沒有從事收帳、接電話之工作
    云云。然查：被告己○○業已於92年2 月21日本院訊問中坦
    承查獲現場其是晚上過去，買便當去，負責收帳、接電話，
    其於警局中係因害怕才未承認犯行，於91年11月15日租房子
    時就知情等語。已明確自白其自91年11月15日即已知悉其夫
    被告乙○○欲販賣擅自重製之光碟片，其則負責收帳及接電
    話之工作。被告乙○○亦於本院92年2 月21日調查中證稱：
    現在做盜版光碟買賣以維生，其是負責人，負責接洽客戶，
    被告己○○負責會計、收帳，被告庚○○負責撿片裝箱等語
    。證人甲○○於本院92年2 月21日調查中亦證稱：其堂哥被
    告乙○○叫其北上工作，叫其去倉庫中撿片放進箱子內。被
    告乙○○給其單子叫其去倉庫把片子放進箱子內，再寫上地
    址。被告己○○負責照顧小孩、買便當，且負責會計工作、
    收帳，被告乙○○、庚○○負責送貨等語。前開共同被告乙○○及甲○○不惟自承其等所為之分工角色，亦敘述其他共
    犯之分工，均證稱被告己○○參與會計、收帳之工作，核與
    被告己○○前開自白相符；而被告乙○○為被告己○○之夫
    ，被告己○○則為被告甲○○之嫂嫂，前開共同被告與被告
    己○○均為親屬關係，當無攀誣被告己○○之理。又被告己○○於本院92年2 月21日調查中自承：是因其帶小孩，晚上
    不想去，才想找被告庚○○去幫忙，被告庚○○所負責是把
    客戶所要的片子裝進箱內，被告乙○○白天與上游聯絡，看
    缺什麼就進什麼等語。核與證人庚○○於警詢中所述：臺北
    縣三重市○○○路514 號2 樓是由己○○出面承租。乙○○
    及己○○叫其做什麼其就做什麼，並幫忙搬箱子，於92年2
    月19日晚間7 時許開始工作，被告己○○說要給其日薪500
    元，以日為計算單位等語。及證人庚○○於92年2 月21日本
    院調查中所述：其是92年2 月19日晚上才去幫忙其妹夫被告
    乙○○，因其妹被告己○○要帶小孩，己○○問其要不要去
    兼差，老闆叫其做什麼其就做什麼。其只包裝擅自重製之光
    碟片，貨是貨運行寄的，其負責把或搬去倉庫內擺好，及把
    片子放進箱子內，其有幫忙把片子放進有寫地址之箱子內，
    其依被告乙○○寫的單子到倉庫取片放進箱子內等語相符。
    而被告庚○○於警詢中有選任辯護人陪同，有警詢筆錄可參
    ，且被告庚○○於本院前開調查中亦稱律師是被告己○○委
    任的，其在警詢中所言實在等語，其證詞亦應無攀誣被告己○○之理。被告乙○○於本院審理中亦證稱被告庚○○是其
    委託被告己○○叫被告庚○○過來的等語，亦與前開證人及
    被告己○○供述相符。則由前開證人庚○○、乙○○之供述
    可知，被告己○○係因晚上要帶小孩，始介紹庚○○受僱於
    被告乙○○於晚上時段從事包裝等工作，其自知悉被告乙○○從事販賣擅自重製之光碟片工作，參與其中部分工作，並
    介紹被告庚○○受僱被告乙○○，則其所辯僅偶爾送便當至
    查獲地點云云，顯係避重就輕卸責之詞。被告庚○○、乙○○嗣後雖翻異其詞證稱被告己○○僅係送便當，對於販賣擅
    自重製之光碟片並不知情云云，則應屬迴護被告己○○之詞
    。參諸被告乙○○於本院審理中亦證稱：剛開始做比較少，
    都是1 、2 萬片，後來慢慢增加到被查獲時之6 萬多片，只
    要有出貨就會補貨。之前獲利都拿去增加盜版光碟的數量。
    上游每天都會打電話給其，下游則2 、3 日訂一次貨，上游
    1 週至10餘日出貨1 次，訂貨有1 萬多片，也有幾千片，1
    個月最多4 、5 萬片，下游天天出貨，平均1 天出1 、2 千
    片，有時生意好也有2 、3 千片，1 個月出貨4 、5 萬片。
    光碟片有好幾百個版本，每個月都不一樣，進貨出貨都不太
    一樣，每月也會有進新的，進、出貨情形複雜，比較常進貨
    的有2 、30種，其不會記帳等語。顯見被告乙○○等人每日
    所進出之光碟片數量高達數千片，每日進出之金額數量亦鉅
    ，影音光碟片、音樂光碟片及猥褻光碟片種類繁多，並與時
    更替，觀諸查獲現場照片，查獲之光碟片滿布整個房間，查
    獲時所扣得之擅自重製之影音光碟片高達37,027片，種類有
    392 種，擅自重製之音樂光碟片高達27,087片，種類有259
    種，猥褻影音光碟片則有317 片，則經營前開販賣擅自重製
    之光碟片之工作，顯然需要會計、記帳及與上下游間密切之
    聯絡，並非被告乙○○1 人所能勝任，被告己○○具有會計
    、收帳之背景為其所自承，其分擔會計、收帳及接聽電話等
    分工，亦與經驗法則無違。至於被告乙○○雖證稱其不用記
    帳，因為都是其自己在做，或領來後上架，架子上面的貨有
    少的時候，其會記在目錄上，跟下游算1 箱幾件。倉庫光碟
    數量這麼多，但不用管理，因為都擺出來，看少什麼就補什
    麼，賺的錢都是其在管理，現金也是其在保管云云，顯與經
    驗法則相違，尚難採信。綜上所述，應認被告己○○前開所
    辯係屬事後卸責之詞，尚難採信，被告己○○與被告乙○○
    、甲○○及庚○○就販賣擅自重製之光碟片犯行間，確有犯
    意聯絡與行為分擔。
二、按常業犯係以犯罪行為為生活之職業，恃之以維生。因之常
    業犯就其犯意而言，係以同一犯罪行為恃以維生之意思，反
    覆為之，具有同一不變犯意之連續性。就其犯罪行為客體內
    涵觀察，客觀上必須具有相當時間之連續性及可確定性，足
    以為生活之職業，最高法院92年度臺上字第3897號判決意旨
    可資參照。被告乙○○自91年12月間起至查獲時止，每日既
    均在上址從事販賣擅自重製之光碟片，每個月平均進貨4 、
    5 萬片光碟片，亦賣出4 、5 萬片光碟片，而每片音樂光碟
    進價為22元，影音光碟每片為25元，並以音樂光碟每片50元
    ，影音光碟每片70元之價格賣出，即係反覆以販賣擅自重製
    之光碟為職業，並恃以維生，自屬意圖營利而交付之方法侵
    害他人之著作權之常業犯。被告己○○、甲○○、庚○○既
    與被告乙○○有犯意聯絡及行為分擔，自亦屬前開犯罪之共
    同正犯。又被告己○○聲請傳訊之證人壬○○雖於本院審理
    中證稱：其經營資源回收，大約4 、5 年前有請被告己○○
    幫忙跑銀行，1 個月薪資8,500 元。若其有收到錢或支票有
    需要支付客戶貨款就會請被告己○○幫其匯款，因其白天都
    會在外面跑，大部分半個月或1 個月跑1 次，被告己○○工
    作時間沒有固定，都是其通知，臨時次數1 週大約1 、2 次
    ，是看客戶那邊是否有需求，其才會需要他的幫忙，不用每
    天跑等語。證人戊○○即被告己○○之姊姊於本院審理中證
    稱：其於79年與被告己○○一起先在菜市場擺攤，80年結婚
    後就和先生一起共同經營，之後被告己○○就沒有與其一起
    經營，但若其有需要幫忙就會僱用己○○，每月大約僱用6
    、7 次，其等時間彈性，有時一整天，有時是區段。或者請
    其介紹顧客，讓己○○抽3 成。若是己○○的朋友或是公司
    要開業或需要花，其就會介紹客人，但沒有特別要如何業務
    推展，也沒有約定1 個月要拉多少客人，己○○平常也不用
    去找客人來，就是利用其現成的朋友。每月結算1 次，大約
    拿15,000元至20,000元等語。以證明被告己○○非屬常業犯
    。惟按刑法上所謂常業犯，係指反覆以同種類行為為目的之
    社會活動之職業性犯罪而言，至於其犯罪所得之多寡，事後
    仍否保有該犯罪所得，是否恃此犯罪為唯一之謀生職業，則
    非所問，最高法院85年度台上字第510 號、80年度台上字第
    445 號判決亦採意旨。則縱認前開證人證述屬實，被告己○○確實有幫忙證人壬○○、戊○○工作，然被告己○○幫忙
    證人壬○○匯款等事務，時間並非固定，上班時間具有彈性
    ，且每週工作之時數不長，而被告己○○則是在證人戊○○
    花店有需要人手時，始請被告己○○幫忙，或被告己○○利
    用其既有人脈介紹客人給證人戊○○，屬幫忙性質，每個月
    亦僅6 、7 次，均不足以妨害被告己○○從事本件會計、收
    帳及電話聯絡之工作，揆諸前開說明，自仍成立常業犯無疑
    。綜上所述，本件事證明確，被告乙○○、己○○、甲○○
    、庚○○犯行均洵堪認定。
三、被告乙○○、己○○、甲○○、庚○○行為後，著作權法業
    經2 次修正，分別於92年7 月9 日修正公布，於同年月11日
    生效，及於93年9 月1 日修正公布，於同年月3 日生效。其
    中有關以明知為侵害著作權之物，仍予以販賣，並以之為常
    業之刑罰，規定在第94條、第93條第3 款及第87條第2 款（
    第87條第2 款構成要件為：「有明知為侵害著作權或製版權
    之物而散布或意圖散布而陳列或持有或『意圖營利而交付情
    形者，除本法另有規定外，視為侵害著作權或製版權。」，
    第93條第3 款規定：「有以『第87條各款方法之一』侵害他
    人之著作權者」情形者，處2 年以下有期徒刑，得併科新臺
    幣10萬元以下罰金。」，第94條則規定以犯第91條、第92
    條或第93條之罪為常業者，處1 年以上7 年以下有期徒刑，
    得併科新臺幣45萬元以下罰金。）；92年7 月9 日修正公布
    後，將前開之罪改列為第94條第1 項、第91條之1 第1 項（
    第91條之1 第1 項構成要件修正為「意圖營利而以移轉所有
    權之方法散布著作重製物而侵害他人之著作財產權者」，第
    94條第1 項則規定：「以犯第91條之1 之罪為常業者，處1
    年以上7 年以下有期徒刑，得併科新臺幣30萬元以上300 萬
    元以下罰金。」）；93年9 月1 日修正公布後，仍規定在第
    94條第1 項、第91條之1 第1 項（第91條之1 第1 項構成要
    件修正為：「擅自以移轉所有權之方法散布著作原件或其重
    製物而侵害他人之著作財產權者。」，第94條第1 項則未修
    正）。經比較新舊法結果，以92年7 月9 日修正公布前之舊
    法有利於被告，依刑法第2 條第1 項但書規定，適用92年7
    月9 日修正公布前著作權法第94條、第93條第3 款、第87條
    第2 款處斷。核被告乙○○、己○○、甲○○、庚○○之所
    為，均係犯92年7 月9 日修正公布前著作權法第94條、第93
    條第3 款、第87條第2 款之以明知為侵害著作權之物，意圖
    營利而交付之方法侵害他人之著作權為常業罪，及刑法第
    235 條第1 項之散布猥褻物品罪。被告4 人就前揭犯行有犯
    意聯絡及行為分擔，皆為共同正犯。被告4 人先後多次販賣
    猥褻之影音光碟片，時間緊接，方法相同，觸犯構成要件相
    同之罪名，顯係基於概括犯意為之，應依連續犯之規定論以
    一罪，並依法加重其刑。又其等之所為，同時觸犯以明知為
    侵害著作權之物，意圖營利而交付之方法侵害他人之著作權
    為常業罪，及連續散布猥褻物品罪，並侵害多人之著作財產
    權，為想像競合犯，應從一重之以明知為侵害著作權之物，
    意圖營利而交付之方法侵害他人之著作權為常業罪論處。又
    被告乙○○曾因違反著作權法案件，經本院以90年度重簡字
    第129 號判處有期徒刑3 月，如易科罰金以300 元折算1 日
    ，於90年4 月16日確定，於同年5 月18日准予易科罰金執行
    完畢；己○○曾因賭博案件，經臺灣高等法院以86年度上訴
    字第1420號判處有期徒刑6 月，如易科罰金以300 元折算1
    日，於87年1 月15日准予易科罰金執行完畢，有卷附之臺灣
    高等法院被告全國前案紀錄表乙紙可按，其受有期徒刑之執
    行完畢，5 年以內再犯有期徒刑以上之罪，為累犯，均應依
    法加重其刑。爰審酌被告乙○○、己○○、甲○○、庚○○
    等人所販賣者為侵害著作權之擅自重製之影音光碟及音樂光
    碟，不僅影響著作權人之權益，對於保護智慧財產權之觀念
    與落實亦有不良影響，散布猥褻之影音光碟則對於社會風氣
    有不良影響，兼衡其等犯罪之動機、目的、手段、時間長短
    、販賣之數量龐大，種類甚多，及被告乙○○、甲○○、庚○○坦承犯行之態度，被告己○○矢口否認犯行之態度等一
    切情狀，分別量處如主文所示之刑。又被告甲○○、庚○○
    未曾受有期徒刑以上刑之宣告，有卷附之臺灣高等法院被告
    全國前案紀錄表乙紙可稽，其等因一時失慮，偶罹典章，經
    此起訴審判，當知所警惕，信無再犯之虞，本院認所宣告之
    刑以暫不執行為適當，併均諭知緩刑2 年，以啟自新。被告
    乙○○雖曾因違反著作權法案件，經本院以92年度訴字第
    2139 號 判處有期徒刑1 年6 月，嗣經上訴，經臺灣高等法
    院以93 年 度上訴字第1120號案件審理中，有臺灣高等法院
    被告全國前案紀錄表乙紙可稽，惟被告乙○○業於本院93年
    9 月3 日準備程序中自承，本件其為老闆，僱用其他被告，
    與前案無關，前案其是受僱當員工等語。於本院93年11月19
    日審理中復自承：之前被查獲後並沒有想要繼續再做的意思
    ，後來因為找不到工作，才另外重操舊業，之前是受僱，這
    次是自己做的，年籍姓名不詳綽號「蔡頭」之成年男子是自
    己做的時候才認識的等語。亦即自承本件係因找不到工作，
    始另行起意自己當老闆從事販賣擅自重製之光碟片犯行。參
    諸被告乙○○前案參與販賣之模式與本案之模式確實不同，
    應認本案與前開案件並無連續犯裁判上一罪關係，附此敘明
    。
四、扣案如附表一所示之擅自重製之影音光碟片37,027片（扣押
    物品目錄表及起訴書雖記載此部分扣案之數量為36,521片，
    惟扣押物品目錄表上之數量係分別概算，最後約略合計加總
    ，並非逐片清算，而告訴代理人丙○○所提出之清冊，則先
    製作套數清冊，再由各受侵害著作每套之片數合計加總算出
    全部光碟數量，並製作清冊附於刑事告訴狀後，有本院辦理
    刑事案件電話紀錄查詢表2 紙本院依告訴代理人所提出之清
    冊計算附表一所示之光碟應係37,027片）、如附表二所示擅
    自重製之音樂光碟片27,087片及目錄單78張，均為被告乙○○所有，供其等犯罪所用之物，爰依刑法第38條第1 項第2
    款之規定宣告沒收。如附表三所示猥褻之影音光碟片317 片
    ，則應依刑法第235 條第3 項宣告沒收。
據上論斷，應依刑事訴訟法第299 條第1 項前段，（92年7 月9
日修正前）著作權法第94條、第93條第3 款、第87條第2 款，刑
法第2 條第1 項但書、第11條前段、第28條、第235 條第1 項、
第3 項、第55條、第47條、第38條第1 項第2 款、第74條第1 款
，罰金罰鍰提高標準條例第1條前段，判決如主文。
本案經檢察官許智評到庭執行職務。
中　　華　　民　　國　　94　　年　　6 　　月　　14　　日
         刑事第十三庭  審判長  法　官      侯志融
                               法  官      楊博欽
                               法  官      張宏節
上列正本證明與原本無異。
如不服本判決，應於送達後十日內向本院提出上訴狀。
                               書記官       鄧順生
中　　華　　民　　國　　94　　年　　6　　月　　14　　日
附錄本案論罪科刑法條全文：
修正前著作權法第94條
以犯第91條第1 項、第2 項、第91條之1 、第92條或第93條之罪
為常業者，處1 年以上7 年以下有期徒刑，得併科新臺幣四十五
萬元以下罰金。
著作權法第93條
有下列情形之一者，處2 年以下有期徒刑，得併科新台幣十萬元
以下罰金：
一、侵害第 15 條至第 17 條規定之著作人格權者。
二、違反第 70 條規定者。
三、以第87條各款方法之一侵害他人之著作權者。
著作權法第87條
有下列情形之一者，除本法另有規定外，視為侵害著作權或製版
權：
一、以侵害著作人名譽之方法利用其著作者。
二、明知為侵害製版權之物而散布或意圖散布而陳列或持有或意
    圖營利而交付者。
三、輸入未經著作財產權人或製版權人授權重製之重製物或製版
    物者。
四、未經著作財產權人同意而輸入著作原件或其重製物者。
五、明知係侵害電腦程式著作財產權之重製物而仍作為直接營利
    之使用者。